【裁判字號】    97,易,144
【裁判日期】    970430
【裁判案由】    竊盜
【裁判全文】
臺灣高雄地方法院刑事判決               97年度易字第144號
公  訴  人  臺灣高雄地方法院檢察署檢察官
被      告  乙○○
                    （現於臺灣高雄第二監獄另案執行中）
上列被告因竊盜案件，經檢察官提起公訴（96年度偵字第32978
號），本院於準備程序進行中，被告為有罪之陳述，本院合議庭
裁定由受命法官獨任改依簡式審判程序審理，並判決如下：
    主  文
乙○○共同犯攜帶兇器踰越安全設備竊盜罪，累犯，處有期徒刑
拾月。扣案如附表所示之物均沒收。
    事  實
一、乙○○前因施用毒品案件，經本院判處有期徒刑7 月，減為
    有期徒刑3 月又15日確定，於民國96年7 月16日執行完畢，
    詎不知悔改，與甲○○（由本院另行審理）共同基於意圖為
    自己不法所有之竊盜犯意聯絡，於96年11月16日13時許，由
    乙○○攜帶其所有客觀上足以對人之身體、生命構成威脅，
    可供兇器使用如附表所示之物，2 人共乘1 部機車，前往位
    於高雄縣美濃鎮○○街月光隧道旁之工地倉庫，隨即翻越該
    處圍欄後，2 人便以上開工具拆卸丙○○所有之鑽掘機變電
    箱2 個、機器馬達電線6 條、機器開關箱4 個、6 分螺絲22
    支、電線150 平方12米、電磁開關40粒等物，並將該等物品
    裝入布袋內，竊取得手後，2 人準備逃逸之際，適為丙○○
    發現制止，當場逮捕乙○○、甲○○並報警處理，因而為警
    扣得乙○○所有供其等竊盜使用如附表所示之物，及所竊得
    之上開之鑽掘機變電箱等物（據丙○○指稱價值約新台幣
    120 萬元，均業已發還），而查悉上情。
二、案經丙○○訴由高雄縣政府警察局旗山分局報告臺灣高雄地
    方法院檢察署檢察官偵查起訴。
    理  由
一、本件被告乙○○所犯係死刑、無期徒刑、最輕本刑為3 年以
    上有期徒刑以外之罪，其於準備程序中就被訴事實為有罪之
    陳述，經本院告知簡式審判程序之旨，並聽取公訴人及被告
    意見後，合議庭裁定由受命法官獨任進行簡式審判程序，合
    先敘明。
二、上揭事實，業據被告供承不諱，核與證人即告訴人丙○○於
    警詢、偵查中證述情節大致相符，並有高雄縣政府警察局旗
    山分局扣押物品目錄表、贓物認領保管單各1 紙、現場蒐證
    照片14張等在卷可稽，以及附表所示之物扣案可佐，足認被
    告之自白與事實相符，堪予採為本案論罪科刑之依據。本件
    事證明確，被告加重竊盜之犯行，洵堪認定，應依法論科。
三、按刑法第321 條第1 項第3 款之攜帶兇器竊盜罪，係以行為
    人攜帶兇器竊盜為其加重條件，此所謂兇器，其種類並無限
    制，凡客觀上足對人之生命、身體、安全構成威脅，具有危
    險性之兇器均屬之，且祇須行竊時攜帶此種具有危險性之兇
    器為已足，並不以攜帶之初有行兇之意圖為必要，最高法院
    著有79年台上字第5253號判例可資參照。查扣案如附表所示
    之螺絲起子、鉗子、扳手、剪刀等物，均為金屬材質，質地
    堅硬，有照片1 張附卷可佐，是該等扣案物堪認客觀上均足
    以危害人之身體、生命安全，而屬兇器無訛。次按刑法第32
    1 條第1 項第2 款所謂「其他安全設備」，指門扇、牆垣以
    外，依社會通常觀念足認為防盜之一切設備者，即屬相當（
    最高法院22年上字第454 號、25年上字第4168號判例參照）
    。被告行竊地點之倉庫設有圍欄1 米高、約6 噸重，被告係
    翻越圍欄而入之情，業經告訴人丙○○於偵查中證述明確（
    見偵查卷第28頁），而圍欄具有防閑之效用，依社會通常之
    觀念，屬於維護安全之防盜設備，自屬前開條文規定之安全
    設備無疑，是本件被告翻越圍欄進入竊盜，自屬踰越安全設
    備竊盜。核被告所為，係犯刑法第321 條第1 項第2 款、第
    3 款之攜帶兇器、踰越安全設備竊盜罪。被告與同案被告甲○○就前揭犯行間有犯意聯絡及行為分擔，俱為共同正犯。
    被告有事實欄所載之前科紀錄，甫於96年7 月16日執行完畢
    ，有臺灣高等法院被告前案紀錄表1 份附卷可考，被告於有
    期徒刑執行完畢後，5 年內故意再犯本件有期徒刑以上之罪
    ，為累犯，應依刑法第47條第1 項規定加重其刑。爰審酌被
    告不思循正當工作以獲致財物維生，竟因施用毒品缺錢花用
    ，為滿足毒癮，即率爾侵害他人之財產安全，造成告訴人財
    產之損害甚鉅，惡性非輕，且已有前述之前科紀錄，素行不
    佳，竟再犯本件之罪，難認有悔意，惟念其犯後已坦承犯行
    ，態度尚稱良好，且所竊財物為警查獲後已發還被害人等一
    切情狀，量處如主文所示之刑，以資懲儆。扣案如附表所示
    之螺絲起子3 支、鉗子3 支、扳手3 支、剪刀1 把，係為被
    告所有供其與同案被告甲○○為前揭竊盜犯行所用之物，業
    據被告供承在卷（見本院卷第115 頁），爰依刑法第38條第
    1 項第2 款規定宣告沒收。
四、被告甲○○待到案後，另行審結。
據上論斷，應依刑事訴訟法第273 條之1 第1 項、第299 條第1
項前段，刑法第28條、第321 條第1 項第2 款、第3 款、第47條
第1 項、第38條第1 項第2 款，判決如主文。
本案經檢察官鄧藤墩到庭執行職務。
中    華    民    國    97    年    4     月    30    日
                  刑事第四庭    法  官  鄭凱文
以上正本證明與原本無異。
如不服本判決應於收受本判決後10日內向本院提出上訴書狀，並
應敘述具體理由，如未敘述上訴理由者，應於上訴期間屆滿後20
日內補提理由書狀於本院（均須按他造當事人之人數附繕本）「
切勿逕送上級法院」。
                                書記官  蕭家玲
中    華    民    國    97    年    5     月    1     日
附錄本件論罪科刑之法條：
中華民國刑法第321條
（加重竊盜罪）
犯竊盜罪而有左列情形之一者，處6 月以上、5 年以下有期徒刑
：
一  於夜間侵入住宅或有人居住之建築物、船艦或隱匿其內而犯
    之者。
二  毀越門扇、牆垣或其他安全設備而犯之者。
三  攜帶兇器而犯之者。
四  結夥三人以上而犯之者。
五  乘火災、水災或其他災害之際而犯之者。
六  在車站或埠頭而犯之者。
前項之未遂犯罰之。
附表：
┌──┬───────────┬────────────┐
│編號│扣案物品              │數量                    │
├──┼───────────┼────────────┤
│1   │螺絲起子              │3 支                    │
├──┼───────────┼────────────┤
│2   │鉗子                  │3 支                    │
├──┼───────────┼────────────┤
│3   │扳手                  │3 支                    │
├──┼───────────┼────────────┤
│4   │剪刀                  │1 把                    │
└──┴───────────┴────────────┘


司法院資訊處製作；財團法人民間司法改革基金會備份。
